臺灣彰化地方法院刑事判決　　　　　　　 94年度訴字第926號
公　訴　人　臺灣彰化地方法院檢察署檢察官
被　　　告　甲○○　男　39歲.
　　　　　　　　　　住彰化縣員.
　　　　　　　　　　　8號
上列被告因違反毒品危害防制條例案件，經檢察官提起公訴（94
年度毒偵字第2270號），被告於本院準備程序中就被訴事實為有
罪之陳述，經本院裁定依簡式審判程序審理，判決如下：
    主  文
甲○○連續施用第一級毒品，處有期徒刑拾月，扣案之塑膠空袋
壹個及塑膠鏟子壹支均沒收。
    事  實
一、甲○○前於民國89年間，因施用毒品案件，經本院裁定送觀
    察、勒戒後，認無繼續施用毒品之傾向，於89年3月1日執行
    完畢釋放後，由臺灣彰化地方法院檢察署檢察官於同日以89
    年度毒偵字第986號為不起訴處分確定；復自93年3月間起至
    同年11月23日止，在其位於彰化縣員林鎮○○里○○路六五
    九巷三二０弄八號住處，連續施用第1級毒品海洛因，及於
    93年11月23日，在其上址住處，施用第2級毒品甲基安非他
    命1次，經檢察官提起公訴後，由本院於94年2月16日，以94
    年度訴字第99號分別判處有期徒刑8月、5月，定應執行刑為
    有期徒刑1年，同年3月21因未上訴而告確定（94年5月16日
    入監執行）。詎甲○○仍不知悔改，未能戒除毒癮，於首揭
    觀察、勒戒執行完畢釋放後5年內，基於施用第1級毒品海洛
    因之概括犯意，自本院前開94年度訴字第99號判決宣示後之
    94 年2月底某日起至同年4月28日中午止，在其上開住處，
    以將海洛因摻水後再以針筒注射之方式，連續施用第1級毒
    品海洛因多次，1天施用2至3次。嗣於94年4月29日22時40分
    許，為警在彰化縣員林鎮○○街141巷44號前查獲，並扣得
    其所有原供盛裝第1級毒品海洛因所用之塑膠空袋1個及供施
    用海洛因之塑膠鏟子1支。
二、案經彰化縣警察局田中分局報請臺灣彰化地方法院檢察署檢
    察官偵查起訴。
    理  由
一、上開事實，業據被告甲○○於本院審理時坦承不諱，且被告
    於94年4月29日為警查獲後採集之尿液，經送彰化縣衛生局
    檢驗結果，確呈嗎啡陽性反應，此有彰化縣衛生局於94年5
    月9日出具之煙毒尿液檢驗成績書及彰化縣警察局委託檢驗
    尿液代號與真實姓名對照單各1紙等附卷可稽，並有被告所
    有原供盛裝第1級毒品海洛因所用之塑膠空袋1個及供施用海
    洛因之塑膠鏟子1支扣案可佐，被告自白核與事實相符。又
    被告前於89年間，因施用毒品案件，經本院裁定送觀察、勒
    戒後，認無繼續施用毒品之傾向，於89年3月1日執行完畢釋
    放後，由臺灣彰化地方法院檢察署檢察官於同日以89年度毒
    偵字第986號為不起訴處分確定等情，有臺灣彰化地方法院
    檢察署刑案資料查註紀錄表及臺灣高等法院被告前案紀錄表
    等附卷可據，被告於上述觀察、勒戒執行完畢釋放後5年內
    再施用第1級毒品，其事證明確。又參照最高法院32年上字
    第257號號判例意旨：「按刑事訴訟法第294條第1款規定（
    現行刑事訴訟法第302條第1款），案件曾經判決確定者，應
    為免訴之判決，係以同一案件，已經法院為實體上之確定判
    決，該被告應否受刑事制裁，即因前次判決而確定，不能更
    為其他有罪或無罪之實體上裁判。此項原則，關於實質上一
    罪或裁判上一罪（如刑法第55條及第56條之犯罪），其一部
    事實已經判決確定者，對於構成一罪之其他部分，固亦均應
    適用，但此種情形，係因審判不可分之關係，在審理事實之
    法院，對於全部犯罪事實，按照刑事訴訟法第246條規定本
    應予以審判，故其確定判決之既判力，亦自應及於全部之犯
    罪事實，若在最後審理事實法院宣示判決後，始行發生之事
    實，既非該法院所得審判，即為該案判決之既判力所不能及
    ，檢察官或自訴人如就此部發生之事實依法起訴，既不在曾
    經確定判決之範圍以內，即係另一犯罪問題，受訴法院仍應
    分別為有罪或無罪之實體上裁判，縱令檢察官或自訴人，係
    就前案事實與其後新發生之事實，誤認為實質上一罪或裁判
    上一罪，一併起訴，受訴法院除應將前確定判決既判力所及
    部分諭知免訴外，關於其後新發生之事實，並不在刑事訴訟
    法第294條第1款所載情形之列，非可一併免訴。」，本件被
    告係於前案即本院94年度訴字第99號94年2月16日判決宣示
    後之同年2月底始又再施用第1級毒品，該期間之施用第1級
    毒品海洛因之犯行，即非前開刑事判決所得審判，即為該案
    確定判決之既判力所不能及，檢察官就此部分再行起訴，核
    無違誤。從而，被告右揭犯行，洵堪認定，自應依法論科。
二、核被告所為，係犯毒品危害防制條例第10條第1項之施用第1
    級毒品罪。被告於施用前持有第1級毒品海洛因之低度行為
    ，為施用之高度行為所吸收，不另論罪。被告先後多次施用
    第1級毒品海洛因之犯行，時間緊接，顯係基於概括之犯意
    ，而觸犯構成要件相同之罪名，應依連續犯論以一罪，並加
    重其刑。又被告自94年2月底起至起訴書所載同年3月間該次
    施用前止，期間多次施用第1級毒品海洛因之犯行，雖均未
    經起訴，然因與已起訴且經論罪部分，具連續犯之裁判上一
    罪關係，為起訴效力所及，基於審判不可分，本院自應併予
    審理，附此敘明。爰審酌被告之品行、犯罪之動機、目的、
    施用毒品係自戕身心，且曾因施用毒品而送觀察、勒戒處分
    ，並因施用毒品案件甫經本院判刑確定，猶不知悔改，未能
    戒除毒癮，竟又再度施用第1級毒品，顯乏禁絕毒害之決心
    暨其犯後尚知坦承犯行等一切情狀，量處如主文所示之刑，
    以示懲儆。扣案之塑膠空袋1個及塑膠鏟子1支，均屬被告所
    有，且係供其施用海洛因所用之物，並據被告供明在卷，爰
    依刑法第38條第1項第2款宣告沒收之。
據上論斷，應依刑事訴訟法第273條之1第1項、第299條第1項前
段，毒品危害防制條例第10條第1項，刑法第11條前段、第56 條
、第38條第1項第2款，判決如主文。
本案經檢察官邱鼎文到庭執行職務。
中　　華　　民　　國　　94　　年　　7　　月　　4  　　日
                  刑事第二庭    法  官  王義閔
以上正本證明與原本無異。
如不服本判決，應於判決送達後10日內，向本院提出上訴狀（須
附繕本）。
中　　華　　民　　國　　94　　年　　7　　月　　4  　　日
                                書記官  詹國立
毒品危害防制條例第10條
施用第一級毒品者，處 6 月以上 5 年以下有期徒刑。
施用第二級毒品者，處 3 年以下有期徒刑。
